臺灣桃園地方法院刑事判決　　　　　　　　　　　　九十三年度易字第一二七七號
　　聲　請　人　臺灣桃園地方法院檢察署檢察官
　　被　　　告　甲○○　男　四.
　　　　　　　　　　　　（現另案在臺灣臺北監獄臺北分監執行中）
右被告因竊盜案件，經檢察官聲請簡易判決處刑（九十三年度偵字第八七八二號），
本院桃園簡易庭認為不得以簡易判決處刑（九十三年度桃簡字第一七０三號），移由
本院改依通常程序審理，並判決如左：
    主  文
本件免訴。
    理  由
一、聲請簡易判決處刑意旨略以：被告甲○○意圖為自己不法之所有，於民國九十三
    年五月十七日上午七時許，攜帶其所有客觀上足以為兇器之六角板手一支，至桃
    園縣八德市○○路二二０號前，以該六角板手竊取被害人乙○○所有停放在前揭
    處所之車號ＬＧ─０七０六號自用小貨車一部，得手後均供己代步之用。嗣被告
    甲○○於九十三年五月二十三日下午十七時三十分許，駕駛車號Ｑ七─六五六三
    號自用小客車停放在桃園縣八德市○○街與力霸街口，為巡邏員警查獲，旋即逃
    逸並將該六角板手棄置於地，惟被告甲○○仍為追緝員警在桃園縣八德市○○路
    上逮捕，並查扣其所丟棄之六角板手一支，因認被告甲○○涉犯刑法第三百二十
    一條第一項第三款之攜帶兇器加重竊盜罪等語。
二、按案件曾經判決確定者，應諭知免訴之判決，並得不經言詞辯論為之，刑事訴訟
    法第三百零二條第一款及第三百零七條分別定有明文。又案件曾經判決確定者，
    應為免訴之判決，係以同一案件，已經法院為實體上之確定判決，該被告應否受
    刑事制裁，即因前次判決而確定，不能更為其他有罪或無罪之實體上裁判，此項
    原則，關於實質上一罪或裁判上一罪，其一部事實已經判決確定者，對於構成一
    罪之其他部分，固亦均應適用，但此種情形，係因審判不可分之關係，在審理事
    實之法院，對於全部犯罪事實，按照刑事訴訟法第二百四十六條規定本應予以審
    判，故其確定判決之既判力，亦自應及於全部之犯罪事實，此有最高法院三十二
    年度上字第二五七八號、最高法院六十年度臺非字第七七號著有判例可資參照。
    蓋一事不再理為刑事訴訟法上之一大原則，對於同一被告之同一犯罪事實，國家
    之刑罰權僅能發動一次，不容許重複裁判，且無論實質上一罪或裁判上一罪均有
    其適用（最高法院五十五年臺非字第一七六號、六十年臺非字第七七號判決參照
    ）。次按判決應宣示之，但不經言詞辯論之判決，不在此限，刑事訴訟法第二百
    二十四條第一項規定甚明；裁判製作裁判書者，除有特別規定外，應以正本送達
    於當事人、代理人、辯護人及其他受裁判之人，同法第二百二十七條第一項亦有
    明文規定，是裁判如經宣示者，於宣示時對外發生效力；又未經宣示、公告時，
    則於該裁判送達於當事人、代理人、辯護人或其他受裁判之人時，始對外發生裁
    判之效力；而經宣示之判決，於最後審理事實法院宣示判決後始行發生之事實，
    既非該法院所得審判，即為該案判決之既判力所不及，其既判力對於時間效力之
    範圍，固應以最後審理事實法院之宣示判決日為判斷之標準，因而經宣示得上訴
    於高等法院之第一審刑事判決，如未據上訴，其既判力時點，固應至宣判之日，
    惟若第一審之判決，因未經言詞辯論，而未宣示及對外公告，嗣該判決送達後，
    因未上訴而確定，該判決因未經宣示及公告，應以其正本最先送達於當事人之時
    ，對外發生效力，而以之為該判決確定既判力範圍之時點，最高法院九十年臺非
    字第二四三號判決亦有明揭，合先敘明。
三、經查：
（一）被告甲○○於九十三年五月十七日上午七時許至九十三年五月二十三日下午十
      七時三十分許間之某日時，攜帶扣案之其所有客觀上足供為兇器使用之六角板
      手一支，在桃園縣桃園市○○路尾，竊取被害人乙○○業遭人竊取而停放在該
      處之車號ＬＧ─０七０六號自用小貨車等事實，業據被告甲○○於本院庭訊時
      供明在卷（詳本院九十三年十二月六日訊問筆錄第二頁），核與被害人乙○○
      之指述（詳偵查卷第十三頁）及證人即查獲員警江幸福（詳偵查卷第五十頁至
      第五一頁）、林文蕉（詳偵查卷第五五頁至第五六頁）之結證情節均相符，並
      有被害人乙○○所立贓物領據（詳偵查卷第十四頁，載領回車號ＬＧ─０七０
      六號自用小貨車，價值約新臺幣（下同）八萬元）、桃園縣政府警察局桃園縣
      警察局車輛協尋車牌遺失（尋獲）證明單（詳偵查卷第十五頁）、桃園縣八德
      市○○街廣興里里長辦公室監視錄影帶翻拍照片六張（詳偵查卷第十六頁至第
　　　十七頁，顯示被告甲○○進入車號ＬＧ─０七０六號自用小貨車內乘坐）等附
  　　卷可稽，復有被告甲○○所有持以行竊之六角板手一支（詳偵查卷第二一頁，
    　九十三年度保管字第二七二五號）、桃園縣八德市○○街廣興里里長辦公室監
      視光碟片（詳偵查卷第四七頁，九十三年度保管字第二九一九號）扣案可資佐
      證。然被告甲○○前因於九十三年六月十九日上午十時三十分許，由案外人林
      文生駕駛車號Ｔ四—七六四０號自用小貨車搭載被告甲○○，一同前往臺北縣
      鶯歌鎮○○○街一八六號之對面鐵皮屋，趁其無人看管且未上鎖之際，共同進
      入其內竊取案外人石朝海所有置於該處之廢鐵一批（約重二百公斤，市價約一
      千二百元），得手後搬至車號Ｔ四—七六四０號自用小貨車上，正欲離去之際
　　　，適為路人發覺而報警當場查獲，並經臺灣板橋地方法院檢察署檢察官以九十
　　　三年度偵字第一０一九七號向臺灣板橋地方法院聲請以簡易判決處刑，嗣並經
  　　該法院於九十三年七月十四日，未經言詞辯論，而以九十三年度簡字第三０二
    　八號刑事簡易判決判處被告甲○○有期徒刑五月，如易科罰金，以三百元折算
      一日，前開判決書並分別依法送達與檢察官、被告甲○○收受，嗣並於九十三
      年八月九日確定，現被告甲○○並因前開竊盜案件在監執行等情，亦有臺灣板
      橋地方法院檢察署檢察官九十三年度偵字第一０一九七號聲請簡易判決處刑書
      及臺灣板橋地方法院九十三年度簡字第三０二八號刑事簡易判決、被告甲○○
      臺灣高等法院被告全國前案紀錄表、臺灣板橋地方法院檢察署九十三年十二月
      二日板檢博治九十三助字第二一一七號函等在卷可佐。
（二）被告甲○○本案之竊盜犯行時間在九十三年五月十七日至同年月二十三日間，
      顯在前開業經判決確定之竊盜案件犯行時間九十三年六月十九日之前，經質之
      被告甲○○供稱犯本案竊取車號ＬＧ─０七０六號自用小貨車之目的原係要與
      案外人林文生一同前往臺北縣鶯歌鎮○○○街一八六號之對面鐵皮屋，竊取置
      於該鐵皮屋內之廢鐵一批，然因九十三年五月二十三日遭警查獲，車號ＬＧ─
      ０七０六號自用小貨車為警尋回，案外人林文生始於九十三年六月十九日駕駛
      一台車號Ｔ四—七六四０號自用小貨車前往搭載被告甲○○後，一同至鐵皮屋
      行竊等情，復據被告甲○○供明在卷（詳本院九十三年十二月六日訊問筆錄第
      三頁至第四頁），堪認被告甲○○主觀上就前開二案係基於概括犯意反覆為之
      ；客觀上前後二案之犯罪時間相差僅一個月，故二件時間密接、連貫，顯係基
      於概括犯意為之，屬連續犯，而為裁判上一罪之同一案件。本案被告甲○○於
      九十三年五月十七日至同年二十三日間之某日時所為竊盜之犯行，應受前開臺
      灣板橋地方法院九十三年度簡字第三０二八號判決既判力所及。
    綜上所述，是被告甲○○被訴本案之犯罪事實既經實體上判決確定，聲請人就同
    一案件聲請簡易判決處刑，依照上開說明，本件應不經言詞辯論，逕為諭知免訴
    之判決。
據上論斷，應依刑事訴訟法第四百五十二條、第三百零二條第一款、第三百零七條，
判決如主文。
中　　　華　　　民　　　國　　九十三　　年　　 十二 　　月　　　八　　　日
　　　　　　　　　　　　　　　　  　臺灣桃園地方法院刑事第一庭
　　　　　　　　　　　　　　　　　  　　審判長 法　官  曾淑華
                                               法  官  朱美璘
                                               法  官  黃梅淑
右正本證明與原本無異。
如不服本判決，應於判決送達後十日內，向本院提出上訴狀。
                                               書記官  林怡君
中　　　華　　　民　　　國　　九十三　　年　　 十二 　　月　　 十五 　　日
